【裁判字號】    92,訴,1980
【裁判日期】    920929
【裁判案由】    給付貨款
【裁判全文】
臺灣臺中地方法院民事判決  九十二年度訴字第一九八○號
    原      告  立川水產有限公司
?
    法定代理人  施坊諭
    被      告  乙○○○○○○.
右當事人間請求給付貨款事件，本院於民國九十二年九月十五日言詞辯論終結，本院
判決如左：
    主    文
被告應給付原告新台幣陸拾貳萬肆仟捌佰伍拾陸元，及自民國九十二年七月三十日起
至清償日止，按年息百分之五計算之利息。
訴訟費用由被告負擔。
本判決第一項於原告以新台幣貳拾壹萬元為被告供擔保後，得假執行。
    事    實
甲、原告方面：
一、聲明：求為判決除假執行擔保金額外，如主文所示。
二、陳述略稱：被告乙○○○○○○○○為被告林哲豐、甲○○（以下二人業已撤回
    起訴）、丙○○合夥經營，於民國九十二年一、二月間，陸續向原告訂購水產貨
    品數批，經送達被告指定處所點收無訛，貨款總計新台幣（下同）陸拾貳萬肆仟
    捌佰伍拾陸元，經向被告請求均未獲支付。原告向法院申請支付命令，竟遭被告
    林哲豐異議（另二名合夥人均未異議而告確定，被告林哲豐對支付命令異議後，
    經分案為九十二年度訴字第二二三五號，以原告未繳裁判費裁定駁回在案）。爰
    依買賣關係，提起本訴。
三、證據：提出協議書乙紙、送貨單五十二紙、確定證明書一紙、裁定書一份為證。
乙、被告方面：
一、聲明：原告之訴駁回。
二、陳述略稱：上揭吉祥樓餐廳之合夥協議書是九十二年一月三十日簽的，協議合夥
    股權各三分之一，但沒有實際做到。吉祥樓餐廳現場負責人是丙○○，公司負責
    人是甲○○，在九十二年三月，甲○○告知伊已經將吉祥樓餐廳轉讓他人，惟至
    今仍未結算分配股權。對原告主張的貨款伊並未知情。
    理      由
一、原告主張吉祥樓餐廳為被告林哲豐、甲○○、丙○○三人合夥經營，股權各三分
    之一，吉祥樓餐廳於九十二年一、二月間，陸續向原告訂購水產貨品數批，經送
    達被告指定處所點收無訛，貨款總計陸拾貳萬肆仟捌佰伍拾陸元，經向被告請求
    均未獲支付，嗣原告向法院申請支付命令，遭被告林哲豐異議（另二名合夥人均
    未異議而告確定，被告林哲豐對支付命令異議後，經分案為九十二年度訴字第二
    二三五號，以原告未繳裁判費裁定駁回在案）之事實，業據提出協議書乙紙、送
    貨單五十二紙、確定證明書一紙、裁定書一份等為證，上揭文書證據俱為被告所
    不爭執，被告亦自認與甲○○、丙○○三人合夥經營吉祥樓餐廳，股權各三分之
    一等情。雖被告另辯稱：伊未實際參與餐廳經營，吉祥樓餐廳現場負責人是丙○
    ○，公司負責人是甲○○，伊對原告貨款並不知情云云。惟按當事人對於他造主
    張之事實，為不知或不記憶之陳述者，應否視同自認，由法院審酌情形斷定之。
    民事訴訟法第二百八十條第二項定有明文。本院審酌原告提出之出貨單、協議書
    等文件及前揭被告部分自認之事實，認為原告請求主張已能證明為真正。被告上
    揭不知情之陳述縱令不予視同自認，亦無礙於上揭事實認定之結果。綜上，原告
    主張堪信為真正。
二、按稱合夥者，謂二人以上互約出資以經營共同事業之契約；合夥財產不足清償合
    夥之債務時，各合夥人對於不足之額，連帶負其責任。民法第六百六十七條第一
    項、第六百八十一條分別定有明文。查被告既為吉祥樓餐廳合夥事業之合夥人，
    依據上開規定，被告就合夥事業積欠原告之貨款，自應負連帶清償責任。
三、從而原告依買賣關係請求被告給付貨款陸拾貳萬肆仟捌佰伍拾陸元，及自起訴狀
    繕本送達翌日即九十二年七月三十日起至清償日止，按年息百分之五計算之利息
    ，為有理由，應予准許。
四、原告陳明願供擔保，請求宣告假執行，核無不合，茲酌定相當之擔保金額，予以
    准許。
五、本件原告之訴為有理由，依民事訴訟法第七十八條、第三百九十條第二項，判決
    如主文。
中      華      民      國    九十二    年      九      月    二十九    日
                                  臺灣臺中地方法院民事第四庭
                                              法      官  王有民
右為正本係照原本作成
如對本判決上訴，須於判決送達後廿日內向本院提出上訴狀
中      華      民      國    九十二    年      九      月    二十九    日
                                              法院書記官


司法院資訊處製作；財團法人民間司法改革基金會備份。
